【裁判字號】    97,消債更,1082
【裁判日期】    981104
【裁判案由】    更生事件
【裁判全文】
臺灣臺北地方法院民事裁定          97年度消債更字第1082號
聲  請  人
即債務人    甲○○
上列當事人聲請消費者債務清理事件，本院裁定如下：
    主  文
債務人甲○○自中華民國九十八年十一月五日下午四時起開始更
生程序。
命司法事務官進行本件更生程序。
    理  由
一、按債務人不能清償債務，得依消費者債務清理條例所定更生
    程序清理其債務；債務人對於金融機構因消費借貸、自用住
    宅借款、信用卡或現金卡契約而負債務，在聲請更生前，應
    提出債權人清冊，以書面向最大債權金融機構請求協商債務
    清償方案，並表明共同協商之意旨；自開始協商之翌日起逾
    九十日協商不成立，債務人得逕向法院聲請更生；法院開始
    更生程序之裁定，應載明其年、月、日、時，並即時發生效
    力；法院裁定開始更生或清算程序後，得命司法事務官進行
    更生或清算程序，消費者債務清理條例第3 條、第151 條第
    1 項、第153 條、第45條第1 項、第16條第1 項分別定有明
    文。
二、本件聲請意旨略以：債務人有不能清償債務情事，前已提出
    債權人清冊，以書面向債權金融機構中國信託商業銀行請求
    共同協商債務清償方案，惟債務人為靠行貨車司機，每月工
    作收入約新臺幣（下同）55,000元，扣除貨車油費15,000元
    、貨車維修費1,100元、勞健保1,990元 (含受扶養人即債務
    人之子呂以慎之健保費)、房租10,000元、水電瓦斯費共
    2,350元、電話費1,500元 (工作上有使用需求)、膳食費
    7,000元 (含夜間工作所需提神飲料)、受扶養人配偶林玉捐
    、兒子呂以慎之扶養費共9,000元及貨車、中古轎車之貸款
    共21,180元等支出，債務人薪資所得已無法負荷，故無法負
    擔銀行提出每月還款28,000元之還款協商方案，因而致協商
    不成立。又債務人無擔保或無優先權之債務總額未逾1,200
    萬元，且未經法院裁定開始清算程序或宣告破產，符合更生
    要件，爰聲請裁定開始更生云云。
三、債務人主張之上開事實，業據提出財產及收入狀況說明書、
    財產歸屬資料清單、綜合所得稅各類所得資料清單、帳戶存
    摺、債權人清冊、前置協商不成立通知書、債務人全戶戶籍
    謄本、房屋租賃契約等件為證，核無不符。債務人負債總額
    為1,538,525元，與債權銀行中國信託商業銀行進行前置協
    商程序，銀行提供分62期、利率5%、每月還款28,000元之方
    案，有中國信託商業銀行陳報狀附卷可稽。經查，據債務人
    稱其貨車及轎車之貸款應已於98年4月即清償完畢，故每月
    得減少21,180元之支出，惟債務人陳報之每月所得55,000元
    扣除必要生活支出、扶養費及工作必須支出 (如貨車油資及
    維修費等)後，仍不足依銀行所提協商條件負擔還款協議，
    是債務人謂有不能接受銀行所提方案之情，應堪採信。又債
    務人自陳仍願負擔每月8,998元之還款方案，堪予認定其尚
    可於更生程序清償債務。本件復查無債務人有消費者債務清
    理條例第6條第3項、第8條或第46條各款所定駁回更生聲請
    之事由存在，則債務人聲請更生，應屬有據。並依上開規定
    命司法事務官進行本件更生程序，爰裁定如主文。
中    華    民    國    98    年    11    月     4    日
              民事第一庭    法      官  陳文正
上為正本係照原本作成。
本件不得抗告。
本裁定已於中華民國98年11月5日16時公告。
中    華    民    國    98    年    11    月     4    日
                            書  記  官  詹雪娥


司法院資訊處製作；財團法人民間司法改革基金會備份。
